臺灣臺南地方法院刑事判決　　　　　　　　　　　　　九十一年度自字第二九七號
　　自　訴　人　乙○○
　　被　　　告　甲○○
右列被告等因詐欺案件，經自訴人提起自訴，本院判決如左：
    主  文
甲○○無罪。
    理  由
一、自訴意旨略以：如自訴狀所載（如附件）。
二、按犯罪事實應依證據認定之，無證據不得推定其犯罪事實；又不能證明被告犯罪
    者，即應諭知無罪之判決，刑事訴訟法第一百五十四條、第三百零一條第一項分
    別定有明文。次按認定不利於被告之事實，須依積極證據，苟積極證據不足以為
    被告不利之認定時，即應為有利被告之認定，更不必有何有利之證據，最高法院
    三十年上字八一六號判例可資參照。又按刑法第三百三十九條第一項詐欺罪之成
    ，立以意圖為自己或第三人不法所有，以詐術使人將本人或第三人之物交付為要
    件。所謂以詐使人交付，必須被詐欺人因其詐而陷於錯誤，即不構成該罪，最高
    法院四十六年台上字第二六０號判例。
三、本件自訴人乙○○認被告甲○○涉有詐欺罪嫌，無非以被告甲○○於民國八十四
    年六月間因遭槍傷在醫院診療，無力支付醫療費用，而向其借款新台幣二萬元，
    嗣於同年七月間自訴人因手部受傷無法工作，屢向被告催討，被告均避而不見等
    資為依據。
四、訊據被告堅決否認有右揭犯行，辯稱：伊確因槍傷住院，而向被告借款支付醫療
    費，同年七月伊尚在醫院，故無法返還，並非蓄意詐欺等語。
五、經查，本件自訴人於審理庭中證稱：伊因誤會被告以致提出告訴等語。另查自訴
    人除主張被告屆期未能清償借款，自訴人因而受有損害外，並未提陳任何有關被
    告如何自始意圖不法所有而以詐術陷其於錯誤，使其為給付之佐證以憑調查，其
    所為被告詐欺之片面指訴，即難遽採為不利於被告之認定。又被告確以槍傷為由
    向自訴人借款，其並未對自訴人施用詐術，況自訴人之所以提供該筆財務，全係
    基於朋友情誼，足見自訴人之所以借款並非陷於錯誤。又被告固有積欠自訴人之
    情事，惟上開民事上之債務不履行，縱係出於可歸責於債務人即被告之事由，苟
    無足以證明被告自始蓄意以此行詐之積極證據，亦不得以事後不履行債務之事實
    ，即推定被告具有刑事犯罪之故意。衡之被告於八十四年七月份住院之事實亦為
    自訴人所不否認，足證被告並非蓄意欠款不還。是被告主觀上既缺乏詐騙之故意
    ，客觀上亦無詐術行為之實施，自與前揭有關詐欺罪之成立要件不符。此外，經
    本院依職權調查結果，又別無其他積極證據足資證明被告涉有本件詐欺犯行，揆
    諸前引法條規定及判例意旨，既不能證明被告有何詐欺犯行，自應為被告等無罪
    之諭知。
據上論斷，應依刑事訴訟法第三百四十三條、第三百零一條第一項，判決如主文。
中      華      民      國    九十一    年    十      月      十五      日
                                  臺灣臺南地方法院刑事第五庭
                                          法  官  蔡直青
右正本證明與原本無異。
如不服本判決，應於判決送達後十日內向本院提出上訴狀( 應附繕本 )。
                                          書記官  沈建杉
中      華      民      國    九十一    年    十      月      十六      日
